# 请教陈版主特殊免租期的账务处理

提问人：chenlingao 时间：2018-05-03 09:30:35
A公司与某市开发区管委会签订了补助的合同，里面约定给予A公司的各种补助，合同里其中一项优惠为免一定期限A公司租赁房屋的资金。该免租金的优惠实际执行的主体为开发区所属的国有企业B。B公司与A公司签订了租赁协议将某栋房屋租赁给A公司，租期 10年，合同明确规定前五年按照开发区管委会与A公司签订的协议予以免除，从第六年开始按照缴纳租金（假设每年缴纳的租金是公允的）。请问陈版主对于此种特殊的免租期应当如何进行账务处理？是按照普通免租期的处理方式将支付的全部租金在整个协议期内均摊确认每年租金费用？还是作为政府补助将前 5 年的免的租金公允价值作为政府补助收入，再将免的 5 年资金加支付的 5 年资金合在一起在整个协议期内均摊？或者是还是作为类似捐赠将前 5 年的免的租金公允价值计入营业外收入，再将免的 5 年资金加支付的 5 年资金合在一起在整个协议期内均摊？谢谢！

回答人：chenyiwei
建议采用“作为政府补助将前 5 年的免的租金公允价值作为政府补助收入，再将免的 5 年资金加支付的 5 年资金合在一起在整个协议期内均摊”的处理方式。可参考：《瑞华研究 2010 ～ 2016 汇编》之“问题4-2-2（同时涉及激励措施和政府补助的经营租赁业务）”。